【裁判字號】    95,聲,840
【裁判日期】    950522
【裁判案由】    發還擔保金
【裁判全文】
臺灣板橋地方法院民事裁定               95年度聲字第840號
聲  請  人  花蓮區中小企業銀行股份有限公司
即  債權人
法定代理人  劉量海
代  理  人  甲  ○
相  對  人  乙○○
即  債務人
上列聲請人聲請發還擔保金事件，本院裁定如下：
    主      文
聲請人於本院九十三年度存字第一九○一號擔保提存事件一案所
提存之九十一年度甲類第十一期中央政府建設公債登錄債券（債
券代號：Ａ九一一一一），合計新臺幣陸佰萬元准予發還。
聲請程序費用由相對人負擔。
    理      由
一、按訴訟終結後，供擔保人證明已定20日以上之期間，催告受
    擔保利益人行使權利而未行使者，或法院依供擔保利益人之
    聲請，通知受擔保利益人於一定期間內行使權利並向法院為
    行使權利之證明而未證明者，法院應依供擔保人之聲請，以
    裁定命返還其提存物或保證書，民事訴訟法第104條第1項第
    3款定有明文。依同法第106條之規定，於其他依法令供訴訟
    上之擔保者，亦準用之。
二、本件聲請意旨略以：聲請人與相對人間假處分事件，聲請人
    前依本院93年度裁全字第2912號民事裁定，為擔保假扣押，
    曾提供如主文第1項所示之債券為擔保物，並以本院93年度
    存字第1901號提存事件提存後，聲請對相對人之財產予以假
    處分在案。茲因聲請人已撤回本院93年度執全字第1637號假
    處分強制執行部分，聲請人並依民事訴訟法第104條第1項第
    3 款規定向本院聲請催告相對人行使權利，經本院以95年度
    聲字第228號發函通知相對人在案，迄今其所定21日之期間
    應已屆滿，而相對人仍未行使權利，爰依法聲請返還前開提
    存物等語；並提出本院93年度裁全字2912號假處分裁定、93
    年度存字第1901號提存書、94年11月17日板院通93執全菊字
    第1637號函、95年3月7日板院輔民慈95年度聲字第228號函
    等影本各1份為證。
三、經查聲請人前開主張，業據其提出上開證據為證，並經本院
    依職權調閱本院93年度裁全字第2912號假處分卷、93年度執
    全字第1637號假處分保全程序暨執行卷、93年度存字第1901
    號擔保提存卷及95年度聲字第228 號聲請催告行使權利卷核
    閱屬實，復有臺灣花蓮地方法院95年5 月12日花院明民子字
    第1498號函1紙及本院民事紀錄科查詢表4紙在卷為證，聲請
    人之聲請意旨核與民事訴訟法第104條第1項第3 款規定相符
    ，應予准許。
四、爰依民事訴訟法第95條、第78條，裁定如主文。
中    華    民    國    95    年    5     月    22    日
                  民事第一庭法  官  陳翠琪
以上正本證明與原本無異。
如不服本裁定應於送達後10日內向本院提出抗告狀，並應繳納抗
告裁判費新台幣1,000 元整。
中    華    民    國    95    年    5     月    23    日
                            書記官  林進煌


司法院資訊處製作；財團法人民間司法改革基金會備份。
